【裁判字號】    95,訴,2028
【裁判日期】    951027
【裁判案由】    毒品危害防制條例
【裁判全文】
臺灣桃園地方法院刑事判決              95年度訴字第2028號
公  訴  人  臺灣桃園地方法院檢察署檢察官
被      告  甲○○
                    （另案臺灣桃園看守所羈押）
上列被告因違反毒品危害防制條例案件，經檢察官提起公訴（95
年度毒偵字第4374、4424號），被告於本院準備程序進行中，就
被訴事實為有罪之陳述，經本院告知簡式審判程序意旨，並聽取
公訴人及被告之意見後，本院合議庭裁定由受命法官獨任依簡式
審判程序審理，並判決如下：
    主  文
甲○○施用第一級毒品，累犯，處有期徒刑拾壹月，扣案注射針
筒壹支、生理食鹽水壹瓶均沒收。
    事  實
一、甲○○前於民國90年間因施用毒品案件，經裁定送觀察、勒
    戒後，認無繼續施用毒品之傾向，於90年8 月1 日釋放，並
    經臺灣桃園地方院檢察署檢察官以90年度毒偵字第2747號不
    起訴處分確定。復於93年間因違反毒品危害防制條例案件，
    經本院以93年訴字第567號判決處有期徒刑10月確定，於94
    年7 月24日執行完畢。詎猶不知悛悔，於前案觀察勒戒執行
    完畢5 年內，復基於施用毒品海洛因犯意，於95年8 月1 日
    下午，在桃園縣八德鄉○○街○ 段75巷6 號外之小巷內，以
    海洛因摻生理食鹽水，用針筒注射方式，施用第1 級毒品海
    洛因1 次。嗣於隔日（95年8 月2 日）下午2 時許，甲○○
    騎乘其所竊得之車牌號碼為F35-120 號重型機車（涉犯竊盜
    部分另案審理）欲前往購買毒品時，在桃園縣蘆竹鄉坑子村
    貓尾崎13之1 號前為警查獲，並扣得其所有供施用毒品所用
    之器具（但非專供）注射針筒1 支、生理食鹽水1 瓶。
二、案經臺北市政府警察局移送臺灣桃園地方法院檢察署檢察官
    偵查起訴。
    理  由
一、程序部分：本件被告甲○○所犯係死刑、無期徒刑或最輕本
    刑為3年 以上有期徒刑以外之罪，亦非屬高等法院管轄第一
    審之案件，其於準備程序中就被訴事實為有罪之陳述，經本
    院告知簡式審判程序之旨，並聽取當事人意見後，經本院合
    議庭依刑事訴訟法第273 條之1 第1 項規定裁定由受命法官
    獨任進行簡式審判程序，合先敘明。
二、上開犯罪事實，業經被告甲○○迭於本院審理時坦承不諱。
    又被告上揭時地為警查獲時，為警查獲採尿送鑑定結果，確
    呈嗎啡（施用毒品海洛因代謝物為嗎啡）陽性反應，有臺北
    市政府警察局刑警大隊檢體監管紀錄表偵辦毒品案件尿液檢
    體委驗單、台灣尖端先進生技醫藥股份有限公司濫用藥物檢
    驗報告各1 份附卷可稽（見95年毒偵字卷第4374號卷第20、
    33 、34 頁）。並有被告所有供施用毒品所用之器具（但非
    專供）注射針筒1 支、生理食鹽水1 瓶扣案足憑，復有臺北
    市政府警察局搜索扣押筆錄、扣押物品目錄表各1 份在卷可
    證。綜述，被告上開自白確與事實相符，應堪採信。復查被
    告已曾於90年間因施用毒品案件，經裁定送觀察、勒戒後，
    認無繼續施用毒品之傾向，於90年8 月1 日釋放，並經臺灣
    桃園地方院檢察署檢察官以90年度毒偵字第2747號不起訴處
    分確定88年間因施用毒品案件，經本院以88年度毒聲字第10
    14 號 裁定應送勒戒處所觀察、勒戒，因認無繼續施用毒品
    傾向，經臺灣桃園地方法院檢察署檢察官於88年7 月30日以
    88 年 度偵緝字第471 號為不起訴處分確定乙節，有臺灣高
    等法院被告前案紀錄表、臺灣桃園地方法院檢察署刑案資料
    查註紀錄表各1 份附卷可按，被告於前案觀察、勒戒執行完
    畢5年 內，再犯毒品危害防制條例第10條之罪，可堪認定。
    綜述，本件事證明確，被告犯行洵堪認定。
三、按海洛因係毒品危害防制條例第2 條第2 項第1 款所定之第
    一級毒品，被告予以施用。核被告所為，係犯毒品危害防制
    條例第10條第1 項施用第一級毒品罪。其持有第一級毒品海
    洛因之低度行為，均應為施用之高度行為吸收，不另論罪。
    被告曾有如事實欄所載之犯行及執行情形，有臺灣高等法院
    被告前案紀錄表、臺灣桃園地方法院檢察署刑案資料查註紀
    錄表在卷可按，其於5 年內故意再犯本案有期徒刑以上之罪
    ，為累犯，應依刑法第47條第1 項規定加重其刑。爰審酌被
    告犯罪動機、目的、犯行期間及次數僅1 次，已曾因施用毒
    品犯行受強制戒治處分，尚未能知所警惕，戒除施毒劣習，
    足徵其沈溺毒癮頗深，惡性尚重暨犯後坦承犯行之態度等情
    狀，量處如主所示之刑。扣案注射針筒1 支、生理食鹽水1
    瓶，係被告所有供施用毒品所用之器具（但非專供），業據
    其於本院審理時供明在卷，依刑法第38條第1 項第2 款宣告
    沒收。
據上論斷，應依刑事訴訟法第273 條之1 第1 項、第299 條第1
項前段，毒品危害防制條例第10條第1 項，刑法第11條前段、第
47條第1 項、第38條第1 項第2 款，判決如主文。
本案經檢察官郝中興到庭執行職務。
中    華    民    國    95    年    10    月    27    日
                  刑事第五庭    法  官  邱滋杉
以上正本證明與原本無異。
如不服本判決，應於送達後10日內，向本院提出上訴書狀（應附
繕本），上訴於臺灣高等法院。
                                書記官  高文靜
中    華    民    國    95    年    10    月    27    日
附錄本件論罪科刑法條：
毒品危害防制條例第10條
施用第一級毒品者，處六月以上五年以下有期徒刑。
施用第二級毒品者，處三年以下有期徒刑。


司法院資訊處製作；財團法人民間司法改革基金會備份。
